# 集团子公司向另一子公司增资问题

提问人：snowbaby123123 时间：2011-11-08 20:24:01
集团公司中一子公司A向另一子公司B增资，出资比例达到30%，按权益法核算。出资额与出资时按比例享有B子公司净资产份额的差异如何处理？按会计准则与按企业会计制度有何差异？

回答人：chenyiwei
新准则下，基本上是与非关联方之间增资达到重大影响按同一原则处理。但如果有证据表明，由于双方之间特定的同一控制性质的关联方关系的存在，导致A以低于B的净资产公允价值的增资价格入股，则增资后享有净资产份额与增资的投资成本之间的差额应作为权益性交易计入资本公积。 原制度下，按财会[2003]10号文第十一条、财会[2004]3号第二条等规定处理。